臺灣臺中地方法院民事裁定　　　　　　 100年度事聲字第79號
異　議　人　祈曉芬
相　對　人　匯豐（台灣）商業銀行股份有限公司
法定代理人　鄭海泉
上列當事人間支付命令聲明異議事件，異議人對於本院民事庭司
法事務官於民國100年6月30日所為之100年度司促字第18070號民
事裁定提出異議，本院裁定如下：
    主  文
異議駁回。
異議程序費用由異議人負擔。
    理  由
一、按當事人對於司法事務官處理事件所為之終局處分，得於處
    分送達後10日之不變期間內，以書狀向司法事務官提出異議
    。但支付命令之異議仍適用第518條及第519條之規定。司法
    事務官認前項異議有理由時，應另為適當之處分；認異議為
    無理由者，應送請法院裁定之。法院認第1項之異議為有理
    由時，應為適當之裁定；認異議為無理由者，應以裁定駁回
    之。前項裁定，應敘明理由，並送達於當事人，民事訴訟法
    第240條之4定有明文。查異議人前於民國100年6月20日具狀
    對本院非訟中心100年度司促字第18070號支付命令聲明異議
    ，經承辦之司法事務官以其異議逾期為由，於100年6月30日
    裁定駁回其異議，並於100年7月5日送達異議人，異議人不
    服該裁定，於100年7月11日具狀提出異議，是本件異議業已
    遵期提出，合先敘明。
二、異議意旨略以：本件支付命令於100年5月26日送達警衛室時
    ，係由警衛室代收，惟因異議人於100年5月25日至30日下午
    均不在住所，故異議人遲至100年5月30日晚間始收到本件支
    付命令，本件支付命令送達異議人手上至異議人於100年6月
    20日寄出異議狀之期間，未逾越20日之規定時間，爰依法聲
    明異議云云。
三、按支付命令須經合法送達債務人收受後，債務人未於20日之
    不變期間內向發支付命令之法院提出異議者，其支付命令始
    與確定判決有同一之效力，並發生實質上之確定力及執行力
    。此觀之民事訴訟法第521條自明。該20日之不變期間，應
    自支付命令送達後起算，最高法院著有91年度臺簡上字第29
    號判決參照。復按債務人於支付命令送達後，逾20日之不變
    期間，始提出異議者，法院應以裁定駁回之，為民事訴訟法
    第518條所明定。又按送達於住居所、事務所或營業所不獲
    會晤應受送達人者，得將文書付與有辨別事理能力之同居人
    或受僱人，為民事訴訟法第137條第1項所明文。再按又受公
    寓大廈管理委員會僱用之管理員，其所服勞務包括為公寓大
    廈住戶接收文件者，性質上應屬全體住戶之受僱人，即與同
    法第137條第1項規定之受僱人相當。郵政機關之郵差送達文
    書於住居所、事務所或營業所，不獲會晤應受送達人，而將
    文書付與上開公寓大廈管理員者，為合法送達。至該管理員
    何時將文書轉交應受送達人，對已生之合法送達效力不受影
    響（最高法院90年度臺抗字第86號裁定要旨參照）。另按期
    間之末日為星期日、紀念日或其他休息日時，以其休息日之
    次日代之，民事訴訟法第161條及民法第122條定有明文，是
    休息日在期間中而非期間之末日者，自不得予以扣除（最高
    法院30年抗字第287號判例參照）。且按不變期間，法院不
    得依聲請或依職權伸長或縮短之，最高法院75年度第24次民
    事庭會議決定參照。經查：
  (一)本院司法事務官前於100年5月18日依相對人之聲請，對異議
    人核發100年度司促字第18070號支付命令，經依法囑託郵務
    機關對異議人之住所（即臺中市○區○○路458號15樓之2）
    為送達，因郵務人員於100年5月26日送達前開支付命令至異
    議人前開住所時，未獲會晤異議人本人，乃依法將前開支付
    命令交付與異議人所住大樓管理室之受僱人簽收，有戶籍謄
    本、本院送達證書在卷可憑。揆諸前開說明，本件支付命令
    已於100年5月26日合法送達予本件異議人，至管理員何時將
    文書轉交異議人、異議人實際上何時收受本件支付命令，對
    已生之合法送達效力不受影響。
  (二)依上開說明，本件支付命令聲明異議20日之不變期間應自10
    0年5月26日起算20日至100年6月15日屆滿，茲100年6月15日
    係星期三，並非星期日、紀念日或其他休息日，自無從以其
    休息日之次日代之；至期間內之過年春節假期，亦屬期間中
    之休息日，自亦無從扣除。本件異議人遲至100年6月20 日
    始對本件支付命令聲明異議，有異議人提出之「支付命令申
    請異議狀」中本院之收件戳章可憑，則異議人對本件支付命
    令聲明異議，顯已逾20日之法定不變期間，自非適法。
  (三)再者，計算前開不變期間，應以當事人書狀到達法院之日為
    提出於法院之日，其何時收受本件支付命令自可不問。故異
    議人主張本件支付命令於100年5月30日始由所住大樓管理員
    轉交等語，亦無從為有利異議人之認定，併予敘明。
四、綜上所述，本院司法事務官於100年6月30日以異議逾期為由
    裁定駁回異議人之異議，於法並無違誤，異議人就該裁定提
    出異議，為無理由，應予駁回。
五、據上論結，本件異議為無理由，依民事訴訟法第240條之4第
    3項後段、第95條、第78條，裁定如主文。
中    華    民    國   100    年    8     月    1     日
                  民事第三庭    法  官  高英賓
正本係照原本作成。
如不服本裁定應於送達後10日內向本院提出抗告狀，並繳納抗告
費新臺幣1,000元。
中    華    民    國   100    年    8     月    1     日
                                書記官  廖碩薇